臺灣板橋地方法院刑事判決　　　　　　　96年度易字第2313號
聲　請　人　臺灣板橋地方法院檢察署檢察官
被　　　告　甲○○
上列被告因詐欺案件，經檢察官聲請簡易判決處刑（96年度偵字
第5614號），本院受理後（96年度簡字第4872號），認不宜以簡
易程序而改以通常程序，判決如下：
    主  文
本件公訴不受理。
    理  由
一、聲請意旨略以：被告甲○○已預見若將自己之銀行帳戶存摺
    及金融卡提供他人使用，可能幫助他人從事詐欺取財犯行，
    仍不違反其本意，於民國95年11月間，將其所申請之臺灣郵
    政股份有限公司（下稱臺灣郵政公司）泰山同榮郵局帳戶（
    帳號：00000000000000號）之存摺、提款卡、印章等物交予
    詐騙集團成員，以供詐騙集團成員詐欺取得他人財物，該詐
    騙集團取得上開存摺等物後，即意圖為自己不法之所有，撥
    打電話向被害人乙○○佯稱：參加公益活動中了三獎港幣25
    萬折合新臺幣110 萬元，但須繳納68,000元贈與稅，並須加
    入會員，使被害人乙○○陷於錯誤，而於95年11日17日13時
    43分許，匯款新臺幣（下同）68,000元至上開被告之帳戶內
    ，且於同年11月20日10時45分許，匯款7 萬元至邱茂盛板橋
    第19支局帳號00000000000000號帳戶內（邱茂盛另經檢察官
    偵查通緝中），嗣經被害人乙○○發覺有異，報警循線查獲
    上情。因認被告涉犯刑法第30條第1 項、第339 條第1 項之
    幫助詐欺取財罪嫌等語。
二、按同一案件繫屬於有管轄權之數法院者，由繫屬在先之法院
    審判之，但經共同之直接上級法院裁定，亦得由繫屬在後之
    法院審判，刑事訴訴訟法第8 條定有明文。又按依同法第8
    條之規定不得為審判者，應諭知不受理之判決，並該判決得
    不經言詞辯論為之，刑事訴訟法第303 條第7 款及第307 條
    分別定有明文。
三、查被告被訴其在預見將自己名義申請之金融機構帳戶存摺、
    提款卡交予他人使用，將被詐欺集團用於供被詐騙之人匯款
    之用，竟仍基於幫助他人詐欺取財之不確定犯罪故意，於不
    詳時間，將其所有之泰山同榮郵局帳戶（帳號：0000000000
    0000號）之存摺、提款卡、印章等物，交予真實姓名、年籍
    資料不詳之成年男子「大頭」，幫助以該男子為成員之犯罪
    集團詐欺取財，嗣該集團基於詐欺取財之犯意，於95年11月
    11日以電話向被害人黃豔球詐稱：伊係檢察官，妳有案件在
    身，須匯錢進伊的戶口才能擺平案件，如果沒有準時匯錢，
    將對被害人黃豔球的兄弟姊妹不利云云，致被害人黃豔球陷
    於錯誤，於同日上午10時許，以現金匯款之方式，匯款1,00
    0,000 元入上開被告帳戶內，迨被害人黃艷球發覺有異而報
    警循線查獲上情，而認被告涉犯幫助詐欺取財之犯行，業經
    臺灣雲林地方法院檢察署檢察官於96年6 月6 日以96年度偵
    字第2548號聲請簡易判決處刑，並於96年6 月27日繫屬臺灣
    雲林地方法院，由臺灣雲林地方法院以96年度六簡字第311
    號受理乙節，此有上開聲請簡易判決處刑書、臺灣雲林地方
    法院卷宗部分影本暨臺灣雲林地方法院檢察署96年6 月27日
    雲檢泰天96偵2548字第15515 號函上臺灣雲林地院法院收文
    戳章及臺灣高等法院被告前案紀錄表各乙份（詳見本院96年
    度簡字第4872號卷第4 至7 、9 至12頁）在卷可證；另該案
    所指摘被告所有之泰山同榮郵局帳戶帳號「00000000000000
    」號，因該郵局局號「0000000 」嗣後新改為「0000000 」
    ，故被害人黃艷球於匯款時雖匯至該郵局被告之「00000000
    000000」號帳戶，但該筆匯款確實匯入該郵局被告之「0000
    0000000000」號帳戶而隨即遭詐欺集團成員提領一空等情，
    此有本院公務電話紀錄、郵政國內匯款執據及前揭被告帳戶
    之開戶資料暨客戶歷史交易清單各乙份（詳見本院卷第13至
    14頁、臺灣板橋地方法院檢察署96年度偵字第5614號偵查卷
    影本第22至28頁）在卷足證。而本件臺灣板橋地方檢察署檢
    察官於96年6 月27日以96年度偵字第5614號起訴被告將其上
    開泰山同榮郵局帳戶交予詐欺集團使用而涉犯幫助詐欺罪，
    係於96年7 月18日繫屬於本院，與前述繫屬於臺灣雲林地方
    法院之案件均係被告提供同一帳戶予詐欺集團使用而涉犯幫
    助詐欺取財之犯行，屬同一案件。從而，臺灣雲林地方法院
    為犯罪行為地之法院，本院為被告戶籍地及犯罪結果地之法
    院，對被告均有管轄權，而前述案件係於96年6 月27日繫屬
    於臺灣雲林地方法院，於96年7 月18日始繫屬於本院，本院
    繫屬在後，又未由共同之直接上級法院裁定由繫屬在後之法
    院審判，本院自不得為實體上之裁判。則揆諸上開說明，本
    件爰不經言詞辯論，逕為諭知不受理之判決。
四、又檢察官聲請簡易判決處刑，而法院於審理後，認應為不受
    理判決之諭知者，應適用通常程序審判之，刑事訴訟法第45
    2 條、第451 條之1 第4 項第3 款分別定有明文。本件檢察
    官雖聲請簡易判決處刑，惟本院認因同一案件先繫屬他有管
    轄權之法院，依法應諭知不受理之判決，故依照上開法條及
    說明，改依通常程序審判，併此敘明。
據上論斷，應依刑事訴訟法第452 條、第8 條、第303 條第7 款
、第307 條，判決如主文。
中　　華　　民　　國　　96　　年　　8 　　月　　13　　日
                  刑事第六庭    法　官  饒金鳳
以上正本證明與原本無異。
如不服本判決應於送達後10日內向本院提出上訴狀。
                                書記官  王春森
中　　華　　民　　國　　96　　年　　8 　　月　　13　　日
